臺灣臺南地方法院刑事判決　　　　　　　　　　　　　九十三年度訴緝字第五八號
　　公　訴　人　臺灣臺南地方法院檢察署檢察官
　　被　　　告　乙○○
右列被告因違反毒品危害防制條例案件，經檢察官提起公訴（九十二年度毒偵字第一
七八六號），被告就犯罪事實為有罪之陳述，本院裁定進行簡式審判程序，判決如左
：
    主    文
乙○○施用第一級毒品，累犯，處有期徒刑壹年；扣案第一級毒品海洛因殘渣袋壹包
（含袋重零點貳貳公克）沒收銷燬之；注射針筒貳支均沒收；又施用第二級毒品，累
犯，處有期徒刑肆月；扣案第二級毒品安非他命壹包（淨重零點壹柒公克）沒收銷燬
之；安非他他命包裝袋壹只（重零點貳柒公克）及安非他命吸食器壹組均沒收之。應
執行有期徒刑壹年貳月；扣案第一級毒品海洛因殘渣袋壹包（含袋重零點貳貳公克）
及第二級毒品安非他命壹包（淨重零點壹柒公克）均沒收銷燬之；注射針筒貳支、安
非他他命包裝袋壹只（重零點貳柒公克）及安非他命吸食器壹組均沒收之。
    事    實
一、乙○○前因施用第二級毒品安非他命案件，經本院以八十七年度毒聲字第一二五
    號裁定送觀察、勒戒後，認無繼續施用毒品之傾向，由臺灣臺南地方法院檢察署
    檢察官於民國八十七年十月二日，以八十七年度偵字第七九０四號為不起訴處分
    確定；復因施用第一級毒品海洛因案件，經本院以八十八年度毒聲字第二四八九
    號裁定觀察、勒戒後，認有繼續施用毒品之傾向，經本院以八十八度毒聲字第二
    四九四號裁定送強制戒治，並由臺灣臺南地方法院檢察署檢察官提起公訴，嗣於
    八十九年六月五日，經臺灣高等法院臺南分院以八十九年度上訴字第三八０號判
    處有期徒刑一年確定，並於九十一年八月十四日執行完畢。
二、詎乙○○仍未戒除毒癮，又分別基於施用第一級毒品海洛因及第二級毒品安非他
    命之犯意，於九十二年六月三十日下午二時許，在臺南市○○○路二九０號「和
    緯汽車旅館」內，以燒烤吸食煙霧之方式，施用第二級毒品安非他命一次，並於
    九十二年六月二十八日某時許，在臺南縣新化鎮○○路四二一號之住處，以注射
    針筒注射左手腕背血管之方式，施用第一級毒品海洛因一次，為警於九十二年六
    月三十日下午六時十分許，在「和緯汽車旅館」一０八室內查獲，並扣得其所有
    之第二級毒品安非他命一包（淨重零點一七公克）、海洛因殘渣袋一包（含袋重
    零點二二公克）、施用毒品海洛因之器具注射針筒二支及安非他命吸食器一組等
    物品，並經警採尿送驗，結果呈嗎啡、安非他命類陽性反應，始查知上情。
三、案經臺南市警察局第五分局報告臺灣臺南地方法院檢察署檢察官偵查起訴。
    理    由
一、本件係經被告乙○○於本院當庭表示認罪，而以簡式審判程序加以審理，有本院
    九十三年十月二十六日準備程序筆錄及審判筆錄附卷足憑，則依據刑事訴訟法第
    二百七十三條之二、同法第一百五十九條第二項之規定，不適用傳聞法則有關限
    制證據能力之相關規定，合先敘明。
二、訊據被告乙○○對右開非法施用第一級毒品海洛因及第二級毒品安非他命各一次
    之事實均坦承不諱，且被告於上開犯行後為警查獲時所採集之尿液檢體，經送鑑
    驗結果，呈安非他命類及嗎啡陽性反應（按海洛因係由嗎啡經化學合成而製得，
    經注射進入人體後，因代謝分解成嗎啡，因此施打海洛因後，由尿液中檢驗結果
    仍為嗎啡反應），此有臺南市衛生局九十二年七月十七日所出具之尿液檢驗成績
    書一紙附卷可稽，此外，並有被告所有之第二級毒品安非他命一包（淨重零點一
    七公克）、第一級毒品海洛因殘渣袋一包（含袋重零點二二公克）、安非他命吸
    食器一組及注射針筒二支扣案足資佐證，互核相符。又扣案之毒品經法務部調查
    局以氣相層析質譜儀分析法及化學呈色分析法檢驗結果，確分屬第一級毒品海洛
    因及第二級毒品安非他命無訛，此有法務部調查局九十三年八月十六日調科一字
    第○九三六二三九五二八○號鑑定通知書一紙可按，足認被告確有上開施用第一
    級毒品海洛因及施用第二級毒品安非他命之犯行。又查被告前有事實欄一所載之
    施用第二級毒品安非他命及第一級毒品海洛因之犯行，且前經檢察官為不起訴處
    分確定，其於受不起訴處分後，五年內三犯毒品危害防制條例第十條第一項、第
    二項之罪，分別有上開不起訴處分書、刑事裁定各乙份附卷可佐。是以，被告於
    不起訴處分後五年之內三犯非法施用第一級、第二級毒品之犯行，事證明確，堪
    予認定。
三、按海洛因及安非他命業經分別列入毒品危害防制條例第二條第二項第一款、第二
    款所規定之第一級毒品及第二級毒品，禁止非法持有、施打及吸用，毒品危害防
    制條例第二條第二項第一款、第二款分別定有明文。查被告有事實欄一所示之施
    用毒品犯行，分別經不起訴處分確定及判刑確定，有前揭不起訴處分書、刑事裁
    定及臺灣高等法院被告全國前案紀錄表附卷可據。茲被告又非法施用海洛因及安
    非他命，核其所為，係犯毒品危害防制條例第十條第一項、第二項之施用第一級
    毒品及施用第二級毒品罪；其持有第一級毒品海洛因、第二級毒品安非他命之低
    度行為，各為進而施用之高度行為所吸收，均不另論罪。被告所犯二罪，即施用
    第一級毒品罪及施用第二級毒品罪，犯意各別，構成要件不同，應分論併罰。查
    被告有如事實欄一所示之犯罪科刑及執行紀錄，甫於九十一年八月十四日執行完
    畢，有臺灣臺南地方法院檢察署刑案資料查註紀錄表及臺灣高等法院被告全國前
    案紀錄表各一份附卷可據，其前受有期徒刑之執行完畢後，五年內再犯本件有期
    徒刑以上之罪，為累犯，應依刑法第四十七條規定加重其刑。爰審酌被告施用毒
    品之犯行，在性質上乃屬對自我身心健康之自戕行為，尚未嚴重破壞社會秩序、
    侵害他人權益，然其前因施用毒品經送觀察、勒戒、強制戒治及判刑確定後，猶
    不思戒絕革除惡習，再為本件犯罪，顯未因前所受之觀察、勒戒、強制戒治及判
    刑確定而記取教訓，及被告犯後坦承犯行，態度良好，並其犯罪之動機、目的、
    手段等一切情狀，各量處如主文所示之刑，並定其應執行刑，以資懲儆。
四、扣案第一級毒品海洛因殘渣袋一包（含袋重零點二二公克，因量微無法分離）及
    第二級毒品安非他命一包（淨重零點一七公克），經送驗結果確分別為第一、二
    級毒品海洛因、安非他命無訛，分屬毒品危害防制條例第二條所列之第一、二級
    毒品，不論屬於被告與否，均應依毒品危害防制條例第十八條第一項前段宣告沒
    收銷燬之；至安非他命包裝袋一只（重零點二七公克）、安非他命吸食器一組及
    注射針筒二支，均為被告所有供本件犯罪所用之物，業據被告供承在卷，均應依
    刑法第三十八條第一項第二款併予宣告沒收。
五、末查，於九十三年一月九日公布施行之毒品危害防制條例，修正前後該條例第十
    條第一項之施用第一級毒品罪，其犯罪構成要件與刑罰均無不同（僅係起訴條件
    不同，有所變更而已），該條項顯未修正，是被告行為後，施用第一、二級毒品
    罪之法律並未變更，應無新舊法比較之問題，亦附予明。
據上論斷，應依刑事訴訟法第二百七十三條之一第一項、第二百九十九條第一項前段
，毒品危害防制條例第十條第一項、第二項、第十八條第一項前段，刑法第十一條前
段、第五十一條第五款、第四十七條、第三十八條第一項第二款，判決如主文。
本案經檢察官甲○到庭執行職務。
中    華    民    國      九十三      年      十      月      二十六    日
                              臺灣臺南地方法院刑事第七庭
                                      法  官  徐  文  瑞
右正本證明與原本無異。
如不服本判決，應於判決送達後十日內向本院提出上訴狀( 應附繕本 )。
                                      書記官  李  珍  瑩
中    華    民    國      九十三      年      十      月      二十六    日
附錄法條：
毒品危害防制條例第十條
施用第一級毒品者，處六月以上五年以下有期徒刑。
施用第二級毒品者，處三年以下有期徒刑。
